[-52kIMaPJ87s#0] ^li te/îl<prn><pro><p3><fn><pl><dg>+te<prn><pro><p2><mf><sg>$
[/-52kIMaPJ87s]
[Sm_OjI-n23wm#0] ^vi le/vă<prn><pro><p2><mf><pl><dg>+îl<prn><pro><p3><f><pl>$
[/Sm_OjI-n23wm]
[Ukn0_MYp76Dm#0] ^-n/în<pr>$
[/Ukn0_MYp76Dm]
[UuuBxO9yzXTK#0] ^ylrsal/*ylrsal$ ^tien/*tien$
[/UuuBxO9yzXTK]
[WxKMR9RQIW5h#0] ^v-/vă<prn><pro><p2><mf><pl><nom>/vă<prn><pro><p2><mf><pl><dg>$
[/WxKMR9RQIW5h]
[cQ3ZgJl-rdIU#0] ^într-/într-<pr>$
[/cQ3ZgJl-rdIU]
[f9lsUo-fSwRT#0] ^şne/*şne$
[/f9lsUo-fSwRT]
[io3oI9XtPhJ0#0] ^?/?<sent>$
[/io3oI9XtPhJ0]
[m69EByAuWw4C#0] ^a-/la<pr>$
[/m69EByAuWw4C]
